【裁判字號】    92,交聲,429
【裁判日期】    921016
【裁判案由】    聲明異議
【裁判全文】
臺灣高雄地方法院交通事件裁定
     原處分機關  高雄市政府
     異  議  人  甲○○
     即受處分人
右列受處分人即異議人因違反道路交通管理處罰條例案件，對於高雄市政府民國九十
二年九月十七日所為之高市府交裁字第裁三二─Ｂ00000000號裁決，聲明異
議，本院裁定如左：
    主  文
異議駁回。
    理  由
一、本件異議意旨略如附件異議狀所載。
二、按汽車駕駛人有飲酒後其吐氣所含酒精成份超過每公升０．二五毫克以上者，不
    得駕車，為道路交通安全規則第一百十四條第二款定有明文；又汽車駕駛人，駕
    駛汽車經測試檢定有酒精濃渡超過規定標準者，處新台幣（下同）一萬五千元以
    上六萬元以下罰鍰，並當場禁止其駕駛及吊扣其駕駛執照一年，道路交通管理處
    罰條例第三十五條第一項第一款亦定有明文。
三、本件受處分人即異議人甲○○於民國（下同）九十二年七月二十五日凌晨四時五
    十分許，飲酒後，仍駕駛車號ＭＢＴ－九九八號重型機車，行經高雄市○○路與
    民權路口，因發生車禍，為執行勤務之高雄市政府警察局交通大隊第六分隊警員
    吳志裕檢測受處分人飲酒後之吐氣所含酒精濃度成份為每公升０．八四毫克，遂
    以受處分人有違反道路交通管理處罰條例第三十五條第一項第一款之行為掣單舉
    發，受處分人收受舉發單後，並於應到案日期前申訴，原處分機關函請舉發機關
    調查結果，仍認受處分人有上開違規行為，乃依道路交通管理處罰條例第三十五
    條第一項第一款及違反道路交通管理事件統一裁罰基準及處理細則所訂之違反道
    路交通管理事件統一裁罰標準表之規定，裁處受處分人五萬二千五百元罰鍰，並
    吊扣其駕駛執照十二個月。
四、本件受處分人雖坦承有飲酒，然辯稱：伊認為酒測值應該沒有那麼高，且當時伊
    沒有印象員警有對伊實施酒測云云。經查：
（一）本件受處分人於九十二年七月二十五日凌晨四時五十分許，飲酒後，仍駕駛車
      號ＭＢＴ－九九八號重型機車，行經高雄市○○路與民權路口，因發生車禍，
      為執行勤務之高雄市政府警察局交通大隊第六分隊警員吳志裕在高雄市立民生
      醫院檢測異議人飲酒後之吐氣所含酒精濃度成份為每公升０．八四毫克等情，
      業據證人即舉發之員警吳志裕到庭證述：「：：：肇事發生後，另方當事人有
      留在現場，異議人已經送醫，我們到醫院先向護士確定患者是異議人本人後，
      我們就先對異議人施行酒測，當時異議人意思不是很清楚，可是他可以呼氣，
      只要他可以呼氣，感應器就可以測試，我們有先告知他我們要作酒測，但當時
      當時異議人精神狀況不是很清楚：：：」等語綦詳（參見本院九十二年十月十
      四日訊問筆錄），復有經受處分人按捺指印之酒精測試表影本附卷可稽，雖受
      處分人辯稱當時伊沒有印象員警有對伊實施酒測云云。然衡諸證人吳志裕為執
      法人員，與受處分人素不相識，並無仇怨，諒無故意造假受處分人之酒精測試
      表或設詞誣陷受處分人之理，其證言應堪採信。況警員掣單舉發違反道路交通
      管理處罰條例所列之違規事實，本質上為行政處分，係公務員基於職務上權力
      ，依法就特定之具體事件所為具有公法上效果之單方行政行為，基於公務員為
      公法上行為具有公信力之原則，該行政處分當可被推定為真正，其據以依法處
      分之事實認定亦為真正無誤，本此公信原則，乃立法者賦予行政機關制定違反
      道路交通事件統一裁罰基準及處理細則，使勤務警員得當機處分以達其維護交
      通秩序、安全之行政目的，反之，若謂公務員一切行政行為均需預留證據以證
      其實，則國家行政勢必窒礙難行，據此，刑事訴訟法就犯罪證據有關之規定中
      與屬行政秩序罰之交通違規裁罰本質不合之部分，自不在準用之列，從而，受
      處分人既未就執勤警員之舉發有誤提出相關證據以供調查，本院經查亦無任何
      證據足資證明其有捏造事實違法取締之情事，則執勤警員本其維護交通秩序、
      安全職責所為之舉發，自應受到合法、正確之推定。既然受處分人當時仍可進
      行酒測，是受處分人辯稱當時員警沒有告知伊要酒測，且本件不應由員警實施
      酒精測試云云，顯無理由。
（二）又本件取締所用之呼氣酒精測試器亦經經濟部標準檢驗局於九十一年十月三十
      一日檢定合格，有效期限至九十二年十月為止一節，亦有卷附經濟部標準鑑驗
      局呼氣酒精測試器檢定合格證書一紙可資佐憑，足認異議人酒醉駕車之事實應
      與事實相符。故此，受處分人空言否認違規，顯屬事後卸飾之詞，不足採信。
      本件事證明確，受處分人之酒後駕駛上開機車，吐氣所含酒精濃度成份為每公
      升０點八四毫克，酒精濃度過量之違規行為，洵堪認定。
四、綜上所述，本件受處分人有駕車酒精濃度過量之違規行為，原處分機關依道路交
    通管理處罰條例第三十五條第一項第一款及違反道路交通管理事件統一裁罰標準
    表等規定，於九十二年九月十七日以高市府交裁字第裁三二─Ｂ0000000
    0號裁決書裁處五萬二千五百元罰鍰，並吊扣其駕駛執照十二個月，核無違誤，
    本件受處分人之異議為無理由，自應將其異議駁回。
據上論斷，應依道路交通案件處理辦法第十九條，裁定如主文。
中      華      民      國    九十二    年      十      月     十六     日
                                       臺灣高雄地方法院交通法庭
                                           法  官    張  茹  棻
右正本證明與原本無異。
如不服本裁定，應於裁定送達後五日內，向本院提出抗告狀。
                                           書記官    李  忠  霖
中      華      民      國    九十二    年      十      月     十六     日


司法院資訊處製作；財團法人民間司法改革基金會備份。
